---
title: "Pricing"
output: html_document
date: "2023-01-04"
---
Paquetes y librerias
```{r}
install.packages("tidyverse")
install.packages("dplyr")
install.packages("rattle")
# libraries
library(rpart)
library(rattle)
library(dplyr)
library(ggplot2)

set.seed(1)
```


Lectura del dataset 
```{r}
precios_madrid <- read.csv("PreciosMadrid.csv")
precios_madrid
colnames(precios_madrid)

```
Elijo las columnas que parecen mas interesantes
```{r}
predata1 <- select(precios_madrid,price,floor_built,bathrooms,terrace,bedrooms,postalcode,garage_included)
predata1
colnames(predata1)
```
Elimino pisos que cuesten 0, tengan 0 habitaciones,esten repetidos o sean NA. Tambien para acotar el dataset vamos a coger solo los anuncios de 10 postalcode
```{r}
predata2 = subset(predata1, price>0 & bedrooms>1 & postalcode>=28001 & postalcode<=28011)
predata2 <- na.omit(predata2)
predata <- unique(predata2)


```

Convertir las columnas de valores char("True","False") en num(1,0) y los distritos pasarlos a numeros para trabajar con ellos.Tambien estandarizo todo en numeric
```{r}
predata$terrace <- as.numeric(as.logical(predata$terrace))
predata$garage_included <- as.numeric(as.logical(predata$garage_included))
predata$postalcode <- as.numeric(as.integer(predata$postalcode))
predata$price <- as.numeric(as.integer(predata$price))
predata$floor_built <- as.numeric(as.integer(predata$floor_built))
predata$bathrooms <- as.numeric(as.integer(predata$bathrooms))
predata$bedrooms <- as.numeric(as.integer(predata$bedrooms))

```

Finalmente despues del preprocesamiento de datos, obtenemos el dataset final
```{r}
data<-predata

```


Una vez con los datos bien definido, pasamos a la visualización. 
```{r}
barplot(table(data$postalcode),
main="Número de casas por zona(Código Postal)",
xlab="Código Postal",
ylab="Número de casas",) 
```





